<?xml version="1.0" encoding="UTF-8" standalone="yes"?>
<Wordlist>
    <Paradigm pdgId="1226959" lemma="распу+кнуцца" tag="VIPRX">
        <Variant id="a" pravapis="A2008" lemma="распу+кнуцца" type="nonstandard">
            <Slounik name="piskunou2012" idx="165075">{b}распу´кну´цца{/b} {i}зак.{/i}, распу´кнецца {i}і{/i} распукне´цца /// v9{sup}1{/sup}#v9{sup}1{/sup} B/</Slounik>
            <Form tag="0">распу+кнуцца</Form>
            <Form tag="F1S">распукну+ся</Form>
            <Form tag="F2S">распукне+шся</Form>
            <Form tag="F3S">распукне+цца</Form>
            <Form tag="F1P">распукнё+мся</Form>
            <Form tag="F2P">распукняце+ся</Form>
            <Form tag="F3P">распукну+цца</Form>
            <Form tag="PMS">распукну+ўся</Form>
            <Form tag="PFS">распукну+лася</Form>
            <Form tag="PNS">распукну+лася</Form>
            <Form tag="PXP">распукну+ліся</Form>
            <Form tag="I2S">распукні+ся</Form>
            <Form tag="I2P">распукні+цеся</Form>
            <Form tag="PG">распукну+ўшыся</Form>
        </Variant>
        <Variant id="b" pravapis="A2008" lemma="распукну+цца">
            <Slounik name="piskunou2012" idx="165075">{b}распу´кну´цца{/b} {i}зак.{/i}, распу´кнецца {i}і{/i} распукне´цца /// v9{sup}1{/sup}#v9{sup}1{/sup} B/</Slounik>
        </Variant>
    </Paradigm>
    <Paradigm pdgId="1226960" lemma="распукну+ць" tag="VIPNX" meaning="набухнуць, набрыняць">
        <Variant id="a" pravapis="A2008" lemma="распукну+ць" type="nonstandard">
            <Slounik name="piskunou2012" idx="165076">{b}распу´кну´ць{/b} {i}зак.{/i}, распу´кне {i}і{/i} распукне´ /// v9{sup}1{/sup}#v9{sup}1{/sup} B/</Slounik>
            <Form tag="0">распукну+ць</Form>
            <Form tag="F1S">распукну+</Form>
            <Form tag="F2S">распукне+ш</Form>
            <Form tag="F3S">распукне+</Form>
            <Form tag="F1P">распукнё+м</Form>
            <Form tag="F2P">распукняце+</Form>
            <Form tag="F3P">распукну+ць</Form>
            <Form tag="PMS">распукну+ў</Form>
            <Form tag="PFS">распукну+ла</Form>
            <Form tag="PNS">распукну+ла</Form>
            <Form tag="PXP">распукну+лі</Form>
            <Form tag="I2S">распукні+</Form>
            <Form tag="I2P">распукні+це</Form>
            <Form tag="PG">распукну+ўшы</Form>
        </Variant>
    </Paradigm>
</Wordlist>
